【裁判字號】    99,上訴,2353
【裁判日期】    991207
【裁判案由】    違反毒品危害防制條例
【裁判全文】
臺灣高等法院臺中分院刑事判決        99年度上訴字第2353號
上  訴  人
即  被  告  柯仁德
上列上訴人即被告因違反毒品危害防制條例案件，不服臺灣臺中
地方法院99年度訴字第2913號，中華民國99年10月29日第一審判
決（起訴案號：臺灣臺中地方法院檢察署99年度毒偵字第2855號
），提起上訴，本院判決如下：
    主  文
上訴駁回。
    理  由
一、依刑事訴訟法第350條、第361條、第362條、第367條規定，
    不服地方法院之第一審判決而上訴者，須提出上訴書狀，並
    應敘述具體理由，為上訴必備之程式；其所提出之書狀未敘
    述上訴理由，或僅曾以言詞陳述上訴理由者，均應於上訴期
    間屆滿後二十日內補提理由書於第一審法院。第一審法院經
    形式審查，認逾期未補提上訴理由者，應定期間先命補正；
    逾期未補正者，為上訴不合法律上之程式，應以裁定駁回。
    倘已提出上訴理由，但所提非屬具體理由者，則由第二審法
    院以上訴不合法律上之程式，判決駁回。而所謂具體理由，
    必係依據卷內既有訴訟資料或提出新事證，指摘或表明第一
    審判決有何採證認事、用法或量刑等足以影響判決本旨之不
    當或違法，而構成應予撤銷之具體事由，始克當之（例如：
    依憑證據法則具體指出所採證據何以不具證據能力，或依憑
    卷證資料，明確指出所為證據證明力之判斷如何違背經驗、
    論理法則）；倘僅泛言原判決認定事實錯誤、違背法令、量
    刑失之過重或輕縱，而未依上揭意旨指出具體事由，或形式
    上雖已指出具體事由，然該事由縱使屬實，亦不足以認為原
    判決有何不當或違法者（例如：對不具有調查必要性之證據
    ，法院未依聲請調查亦未說明理由，或援用證據不當，但除
    去該證據仍應為同一事實之認定），皆難謂係具體理由，俾
    與第二審上訴制度旨在請求第二審法院撤銷、變更第一審不
    當或違法之判決，以實現個案救濟之立法目的相契合，並節
    制濫行上訴（參最高法院97年度台上字第892號判決）。
二、本件上訴人即被告柯仁德（下以被告稱之）不服原審判決而
    提起上訴，其上訴意旨略以：被告在本案施用毒品為警查獲
    後，即向家人坦承，並蒙諒解而給予自新之機會，被告在親
    友及家人鼓勵下積極接受治療，現已戒除毒癮，並對以往施
    用毒品之行為深感後悔，被告亦相當感謝家人、親友不計前
    嫌給予自新機會，現被告更為珍惜現有穩定之工作及生活，
    為此提起上訴，請撤銷原判決更為最輕刑度之徒刑諭知，俾
    令被告保自由，而勵自新等語。
三、經查：本件原審判決認定被告犯毒品危害防制條例第第10條
    第1項之施用第一級毒品罪，已敘明認定事實之依據及憑以
    認定之理由。至於量刑部分，按量刑之輕重係屬事實審法院
    得依職權自由裁量之事項，苟已斟酌刑法第57條各款所列情
    狀而未逾越法定刑度，不得遽指為違法，且在同一犯罪事實
    與情節，如別無其他加重或減輕之原因，下級審量定之刑，
    亦無過重或失輕之不當情形，則上級審法院對下級審法院之
    職權行使，原則上應予以尊重。而本件原審判決理由已詳予
    載明量刑之依據為：「審酌被告曾因施用毒品犯行接受觀察
    、勒戒，猶未能從中記取教訓，深切體認毒品危害己身健康
    之鉅，反而再次趁隙施用海洛因，顯見被告自制能力尚有未
    足，而有接受相當期間監禁教化之必要，以促其及早矯正吸
    毒惡習；惟念及施用毒品固戕害個人健康至鉅，然就他人權
    益之侵害仍屬有限，及其犯罪目的、手段、於偵審期間坦承
    全部犯行之態度、具有國小畢業學歷之智識程度等一切情狀
    ，量處如主文所示之刑」，是原審判決已就被告所犯本案之
    一切情狀，依刑法第57條揭示之各種量刑條件妥為斟酌，並
    說明其審酌之根據及理由，尚無違反經驗法則、論理法則、
    比例原則、公平原則，或有何其他違法情事。被告上訴意旨
    以其業已戒除毒癮請求撤銷原判決改為較輕之量刑云云，難
    認符合首揭之上訴具體理由。綜上，本件被告上揭上訴意旨
    ，並未提出任何具體事證指摘原審判決有何違法或不當之情
    形，顯屬上訴未敘述具體理由。依上揭說明，應認被告之上
    訴違背法律上之程式。爰依刑事訴訟法第372條之規定，不
    經言詞辯論，逕以判決駁回之。
四、應依刑事訴訟法第367條前段、第372條，判決如主文。
中    華    民    國    99    年    12    月    7     日
            刑事第二庭  審判長法  官  邱  顯  祥
                              法  官  張  國  忠
                              法  官  王  鏗  普
以上正本證明與原本無異。
如不服本判決應於收受送達後十日內向本院提出上訴狀，其未敘
述上訴之理由者並得於提起上訴後十日內向本院補提理由書（均
須按他造當事人之人數附繕本）「切勿逕送上級法院」。
                              書記官  詹  雅  婷
中    華    民    國    99    年    12    月    7     日

司法院資訊處製作；財團法人民間司法改革基金會備份。
